

Fatemeh-Aïda MOJTAHEDY

COORDONNÉES

Adresse: 1 rue Bossuet appt 301, 80000, Amiens ou/et 108 rue saint maur 75011 Paris

Téléphone: 06 05 90 35 25

E-mail: aidamojtahedy@gmail.com

Permis B (Possède un véhicule)



http://www.linkedin.com/in/aida-mojtahedy

PROFIL PROFESSIONNEL

Actuellement à la recherche d'une alternance (en avril). Grâce à la formation de LA MANU, j'ai pu approfondir mes compétences de travailler au sein d'un groupe en présentant 3 projets différents. Récemment diplômée d'un titre professionnel Concepteur développer d'application délivré par l'AFPA d'Amiens, Je suis au courant des dernières innovations, curieuse des dernières applications, le concepteur développeur informatique, capable de développer une application, une page web ou une base de données à partir d'un cahier des charges ou d'un scénario utilisateur. De plus, forte d'une expérience de 16 ans en tant que Technicienne informatique.

LANGUES

Perse: Langue maternelle

Français : B2
Intermédiaire supérieur

Anglais: B

Intermédiaire

Conceptrice Développeuse D'applications

PARCOURS PROFESSIONNEL

Développeur PHP-Symfony (Stage) 02/2022 (40h00)

Tout Un Art - Amélioration de l'application Tout Un Art

Développeur PHP-Symfony (Stage) 03/2021 - 06/2021

Station F - Tout Un Art - Paris 13

Création de l'application Tout Un Art avec PHP7, Symfony5 et MySQL

Développeur front-end (Stage) 03/2019 - 06/2019

Evolucare Technologies – Villers-Bretonneux, La somme un stage sur un projet d'automatisation de documents entre 2 produits (Jira et Confluence). Ce projet utilise Javascript(NodeJs) pour la partie métier et AngularJS pour différent écrans web. La principale fonctionnalité est d'interroger des API REST et concevoir par programmation des pages HTML avec ces données reçues.

> Assistance technique (Stage) 03/2018 - 07/2018

INGENIO - Paris, lle de France

> Animatrice (Stage) 01/2018 - 03/2018

Mairie Amiens Nord - Amiens, La somme

> Technicienne informatique/électronique 03/1998 - 09/2013

Processing world - Téhéran, Iran(industrie composants (Téhéran-Iran) électrique / électroniques/Logiciels www.processingworld.com

- Du 1998 au 2006, au service après-vente
- Du 2006 au 2009, au service de montage
- Du 2009 au 2011, au service de contrôle qualité
- Du 2011 au 2013, au service des réparations

FORMATIONS

Certificat: MS Développement PHP (Symfony), 02/2022 Ecole supérieur des métiers du numérique **LA MANU** – Amiens

Informatique Bac +3/+4 : Concepteur développer d'application , 06/2021 AFPA - Amiens

Informatique Bac+2: Développer web et web mobile, 06/2019 > AFPA - Amiens

Formation FLE B2 : Langue française niveau B2, du 2017 au 2018 > AEFTI - Amiens

Diplôme Bac +3: Informatique, 1996 > **Université Azad Téhéran** – Iran

COMPETENCES

- HTML, CSS, Bootstrap5, MySQL
- JQuery, JavaScript, PHP7, JAVA
- AngularJS, Symfony5, vue.js
- UI,UX,GIT,JIRA

CENTRES D'INTERETS

- Lecture
- Musique
- Intelligence artificielle
- Les Nouvelles technologies